【裁判字號】    95,訴緝,35
【裁判日期】    950615
【裁判案由】    偽造文書等
【裁判全文】
臺灣臺北地方法院刑事判決              95年度訴緝字第35號
公  訴  人  臺灣臺北地方法院檢察署檢察官
被      告  甲○○
                      樓
                    （另案於臺灣臺北看守所附設臺北分監執
上列被告因偽造文書等案件，經檢察官提起公訴（九十三年度偵
字第一三三三四號），本院判決如下：
    主  文
甲○○共同連續行使偽造私文書，足以生損害於他人，累犯，處
有期徒刑伍月，如易科罰金，以佰元折算壹日。如附表一、二
所示偽造之署押均沒收。
    事  實
一、甲○○前於民國八十八年間因犯傷害罪及違反毒品危害防制
    條例案件，經臺灣板橋地方法院以八十八年度訴字第九四六
    號判決，就其所犯傷害罪部分，判處有期徒刑三月，就其違
    反毒品危害防制條例案件部分，判處有期徒刑九月，應執行
    有期徒刑十月，其不服，乃提起上訴，經臺灣高等法院以八
    十八年度上訴字第三六七五號判決駁回其上訴後，其又不服
    ，復提起上訴，經最高法院以八十九年度臺上字第一００一
    號判決駁回其上訴確定，嗣於九十年七月十六日縮刑期滿執
    行完畢。
二、緣乙○○（業經本院於九十四年十二月二十七日以九十四年
    度訴字第四三五號判決判處有期徒刑四月，緩刑二年確定）
    為何維燕之外甥女，甲○○為乙○○之男友，於九十三年五
    月十三日晚間，乙○○在其位於臺北縣三重市○○路○段四
    六二號住處竊得何維燕之國民身分證影本一張後，竟與甲○
    ○共同基於意圖為自己不法所有及行使偽造私文書之概括犯
    意聯絡，於九十三年五月十四日，在上開住處，由乙○○冒
    用何維燕之名義填寫玉山商業銀行（下稱玉山銀行）生活工
    廠聯名信用卡申請書，並於該申請書正卡申請人簽名欄上偽
    造「何維燕」之署押一枚，偽造完成何維燕欲向玉山銀行申
    辦信用卡用意之私文書後，持之向玉山銀行行使用以申辦信
    用卡；復於同年月二十二日，由乙○○冒用何維燕之名義，
    向玉山銀行申請掛失補發新卡，致玉山銀行承辦人員陷於錯
    誤，誤認乙○○為何維燕本人，而核發卡號0000000
    000000000號（起訴書誤載為000000000
    0000000號，應予更正）之玉山銀行生活工廠聯名信
    用卡，並依乙○○之要求，將上開卡號之信用卡寄送至甲○
    ○位於臺北縣三重市○○路○段一七六號十四樓之住處。乙
    ○○及甲○○於同年月二十九日取得上開信用卡後，由乙○
    ○冒用何維燕名義向玉山銀行辦理開卡手續成功，並於該信
    用卡背面偽簽何維燕之署押一枚，而偽造完成令人足以知悉
    係表示何維燕在該信用卡有效期限內有權使用該信用卡之辨
    識及證明私文書後，乙○○及甲○○即連續於如附表一所示
    之時間、地點，佯以何維燕之身分，向如附表一所示商店不
    知情之店員出示行使前述信用卡，而向如附表一所示商店不
    知情之店員施用詐術佯裝其為該信用卡之合法持卡人，使如
    附表一所示商店不知情之店員因此陷於錯誤，認為係何維燕
    本人持卡消費，而先使用該信用卡列印出簽帳單，由乙○○
    假冒何維燕名義偽造其署押於如附表一所示之簽帳單上，偽
    造何維燕名義確認消費金額如附表一所示之金額之簽帳單私
    文書，交還予如附表一所示商店不知情之店員行使核對，而
    詐得如附表一所示總計金額為新臺幣（下同）三萬二千零九
    十八元之財物得手，足以生損害於何維燕、玉山銀行及如附
    表一所示商店對於信用卡持卡人身分核對之正確性。嗣於九
    十三年六月三日，何維燕向玉山銀行表示並未申辦該行之信
    用卡，玉山銀行乃將上開信用卡列為警示卡後，乙○○及甲
    ○○又於九十三年六月七日晚間七時許，前往臺北市萬華區
    ○○○路七十號四樓之二十之歡樂少年電玩便利屋，欲結帳
    購買價值一千零五十元之電腦遊戲軟體「將軍」一盒時，復
    以前述同一方式，向該電玩便利店不知情之店員李昭益出示
    行使前述信用卡，而向李昭益施用詐術佯裝其為該信用卡之
    合法持卡人，使李昭益因此陷於錯誤，認為係何維燕本人持
    卡消費，先使用該信用卡於刷卡機上刷卡時，因刷卡機之信
    號顯示拒絕，玉山銀行隨即去電該電玩便利店告知李昭益沒
    收卡片並報警處理，乙○○及甲○○乃未得逞，並當場為警
    查獲，而查知上情。
三、案經玉山銀行訴由臺北市政府警察局刑事警察大隊移送臺灣
    臺北地方法院檢察署檢察官偵查起訴。
    理  由
一、證據之認定：
  (一)被告甲○○於本院審理時固承認與乙○○為男女朋友關係，
    並有與乙○○一同刷卡使用上開何維燕名義之玉山銀行信用
    卡之事實，惟否認有何偽造文書等犯行，辯稱：信用卡是乙
    ○○申請的，我不知道乙○○的本名，我以為乙○○就是何
    維燕云云。
  (二)茲就公訴人所提出下列證據之證據能力論述如后：
  1.被告對於告訴人張剛維之指述（偵字卷第四七頁至第五二頁
    及第九十、九一頁參照）、證人即被害人何維燕、證人即歡
    樂少年電玩便利屋店員李昭益於警詢之證述（何維燕部分，
    偵字卷第二十頁至第二三頁參照；李昭益部分，偵字卷第六
    六頁至第七十頁參照），於本院九十五年六月一日審理時均
    不爭執（本院當日審判筆錄參照），而上開陳述均為證明本
    件犯罪事實存否所必要之證述，且告訴人張剛維、證人何維
    燕及李昭益於作成前開供述時亦均無任何不適當之情況，故
    依刑事訴訟法第一百五十九條之五第一項之規定，前開證述
    具有證據能力。
  2.至於證人即共同被告乙○○之證述是否具有證據能力，依大
    法官會議釋字第五八二號解釋意旨，共同被告於被告案件中
    係屬證人，法院應踐行人證之法定調查程序，始具有證據能
    力；而共同被告於被告案件中之警詢、偵查中陳述，因被告
    無從為詰問，而有礙被告之對質詰問權，應無證據能力。再
    法院就被告之案件對其他共同被告或與被告有共犯關係之人
    調查，均應依人證之調查程序傳喚該共同被告或共犯到場，
    命其立於證人之地位而為陳述，並通知被告，使被告有與之
    對質及詰問其現在與先前陳述之瑕疵的機會，以確保其對質
    詰問權，並藉以發現實體真實（最高法院九十四年度臺上字
    第一七七六號判決意旨參照）。依上開大法官會議解釋及最
    高法院判決意旨，法院如於共同被告以證人身分到庭陳述，
    訊問被告對共同被告之審判外陳述有何意見，並准許被告對
    於共同被告當庭及先前陳述進行詰問，即已賦予被告對於共
    同被告對質詰問機會，此時共同被告於審判外陳述之瑕疵，
    應已治癒，而具有證據能力。查共同被告乙○○於警詢、偵
    查或本院九十四年度訴字第四三五號審理時本於被告身分所
    供，業於本院九十五年六月一日審理時以證人身分到庭陳述
    ，並賦予被告甲○○對質詰問之機會（本院當日審判筆錄參
    照），則共同被告乙○○於警詢、偵查及本院九十四年度訴
    字第四三五號審理時之供述，即具有證據能力。
  (三)經查，共同被告乙○○冒用何維燕之名義申請系爭玉山銀行
    信用卡並申請補發後，偽簽何維燕之署押於信用卡背面，持
    之消費如附表一所示之金額，又偽簽何維燕之署押於如附表
    一所示之簽帳單上以持之行使，致如附表一所示、不知情之
    商店店員陷於錯誤，而交付如附表一所示之財物之事實，為
    被告甲○○所不爭執，亦經共同正犯乙○○供述明確（本院
    九十五年六月一日審判筆錄參照），且據告訴代理人張剛維
    於警詢及檢察官偵訊時指述明確，及證人何維燕、證人李昭
    益於警詢時證述屬實，並有玉山銀行生活工廠聯名信用卡申
    請書影本一份（偵字卷第五四頁參照）、簽帳單影本十一紙
    （偵字卷第九頁至第十九頁參照）、玉山銀行生活工廠聯名
    信用卡一只（偵字卷第三四頁參照）及傳真查詢國內各類掛
    號郵件查單一張（偵字卷第五六頁參照）在卷可證。
  (四)再查，證人乙○○於本院九十四年九月三十日訊問時供稱：
    當初是被告知道我有我姑姑何維燕身分證影印本，他說拿Ｄ
    Ｍ就可以辦理信用卡，我們就拿ＤＭ資料並將身分證影印本
    貼上去寄送到玉山銀行申辦信用卡，核發成功後，因為寄送
    到我三重重新路的戶籍地，我沒有收件而退回，被告要我去
    申請補發，之後信用卡就寄到被告家，我與被告都有提議要
    去盜刷信用卡，被告也知道信用卡不是我的，因為何維燕又
    不是我的名字，而被告刷每一筆時都有去，並且有當場看到
    我刷卡簽名等語（本院九十四年度訴字第四三五號卷第九七
    頁反面及第九八頁正面參照），而其於九十三年八月十二日
    檢察官偵訊時亦供承：我與被告在一起交往已經一年多，被
    告不可能不知道我的名字，信用卡也是寄送到被告家由他簽
    收，刷卡時被告有跟我一起去，他其實全部都知道等語（偵
    字卷第八九頁參照），其雖於本院九十五年六月一日到庭結
    證稱：我是單純自己的意思要辦本件玉山銀行信用卡，被告
    並沒有在旁邊出意見，我沒有向甲○○說信用卡不是我的，
    甲○○也沒有問過我云云（本院當日審判筆錄參照），與其
    之前所供述之內容相互矛盾，然參以證人乙○○於九十三年
    八月十二日檢察官偵訊時曾陳稱：被告其實全部知情，但是
    被告說他前科太多了，要求我不要害他，所以我與被告二人
    都在場時，我就不敢說實話等語（偵字卷第八九頁參照），
    是以被告前於偵查時即曾對證人乙○○以言詞警告，從而證
    人乙○○於本院接受交互詰問時，即因被告在場而有所顧忌
    ，未敢吐露實情，多所隱瞞，此亦可由本院上開審判期日補
    充詢問證人乙○○：被告是否知道你的姓氏？及玉山銀行第
    二次核卡寄送至被告家中，被告如何知道要將信用卡轉交予
    你？證人答以：被告知道我姓「連」，我有告訴他要幫我收
    玉山銀行何維燕名義的信用卡等語，窺知被告應知悉證人之
    姓氏為「連」，而非姓「何」，其為證人乙○○收受並轉交
    系爭信用卡時，即已知悉該張信用卡非證人乙○○所有等情
    ，是以證人乙○○於警詢（偵字卷第二五頁至第三二頁參照
    ）、九十三年八月十二日接受檢察官偵訊及至本院九十四年
    九月三十日訊問時之供述均前後一致、相互符合，益證證人
    乙○○於警詢、檢察官偵訊及本院九十四年九月三十日訊問
    時之供述較其於本院九十五年六月一日審理時之證述較符合
    事實且具有可信性，是由證人乙○○先前之供述，足證被告
    確知乙○○之本名並非何維燕，且與乙○○共同基於偽造文
    書及詐欺取財之犯意，由乙○○冒用何維燕名義申辦玉山銀
    行信用卡，並共同持系爭玉山銀行信用卡行使、消費而詐得
    如附表一所示之財物之事實甚明。
  (五)綜上所述，被告甲○○確有與乙○○為前述共同行使偽造私
    文書及詐欺取財之犯行，被告甲○○所為上開辯解不足採信
    ，本件事證明確，被告甲○○之犯行堪以認定。
二、論罪科刑之法律適用：
  (一)按信用卡簽帳單，係持卡人向特約商店消費後簽持卡人姓名
    於其上，由特約商店將第一聯交持卡人收執，第二或三聯則
    由特約商店取回，而該簽帳單由持卡人簽名，係持卡人同意
    依據信用卡持卡人與發卡銀行間合約條件，對其所購物品或
    接受服務，均應按簽帳單之消費金額，付款予發卡銀行。故
    持卡人於該簽帳單簽名其用意與票據背書相同，皆係對所簽
    之金額負責之意，故為刑法第二百十條之私文書。又於信用
    卡背面簽名欄內，偽簽他人名字，因信用卡背面簽名欄之簽
    名，單純自形式上觀察，即足以表示信用卡之簽名者於信用
    卡之有效期限內有權使用該信用卡之辨識及證明，並非依習
    慣或特約表示一定用意之證明，故性質上亦屬刑法第二百十
    條之私文書。
  (二)查被告甲○○與共同被告乙○○基於共同犯意聯絡，由乙○
    ○於信用卡申請書之正卡申請人簽名欄上偽簽何維燕之署押
    後，進而持之向玉山銀行行員行使之行為，核係犯刑法第二
    百十六條、第二百十條之行使偽造私文書罪。其等於信用卡
    背面簽名欄上偽簽何維燕之署押後，進而持之向如附表一所
    示商店之店員行使之行為，核係犯刑法第二百十六條、第二
    百十條之行使偽造私文書罪。又其等於簽帳單上偽簽何維燕
    之署押後，進而持之向如附表一所示之店員行使之行為，核
    係犯刑法第二百十六條、第二百十條之行使偽造私文書罪。
    其等偽造署押後，用以偽造私文書（信用卡及簽帳單），進
    而行使，其等偽造署押之低度行為應為偽造私文書之高度行
    為所吸收，其等偽造私文書之低度行為應為行使偽造私文書
    之高度行為所吸收，均不另論罪。又被告甲○○與共同被告
    乙○○持偽造之信用卡申請書向玉山銀行申辦信用卡，致玉
    山銀行承辦人員陷於錯誤，誤認係何維燕本人欲申請信用卡
    ，而交付信用卡，及持偽造之簽帳單向如附表一所示之店員
    行使，使該店員陷於錯誤，誤認係何維燕本人刷卡消費，而
    交付財物之行為，核均係犯刑法第三百三十九條第一項之詐
    欺取財罪。又被告甲○○與共同被告乙○○雖冒用何維燕名
    義、持上開信用卡向歡樂少年電玩便利屋之店員行使，使該
    店員陷於錯誤，誤認為係何維燕本人刷卡消費，惟該店員並
    未交付財物，其等雖已著手於詐欺取財行為之實施，惟未生
    詐欺取財之結果，其等犯罪尚屬未遂，核係犯刑法第三百三
    十九條第一項、第三項之詐欺取財未遂罪。
  (三)被告甲○○與共同被告乙○○二人間具有犯意聯絡及行為分
    擔，為共同正犯。被告甲○○先後多次行使偽造私文書犯行
    ，時間緊接，方法相同，觸犯構成要件相同之罪，顯係基於
    概括犯意為之，為連續犯，依刑法第五十六條之規定，以一
    罪論，並加重其刑。又其先後多次詐欺取財犯行，時間緊接
    ，所犯構成要件相同，雖有既遂、未遂之分，仍成立連續犯
    ，應係刑法第五十六條之規定論以較重之詐欺取財一罪，並
    加重其刑。而其所犯連續行使偽造私文書罪及連續詐欺取財
    罪之間，有方法結果之牽連關係，依刑法第五十五條後段之
    規定，應從較重之行使偽造私文書罪處斷。
  (四)查被告有如事實一之部分所載之犯罪科刑執行情形，有臺灣
    高等法院被告全國前案紀錄表及各該判決書各一份在卷可稽
    ，其前受有期徒刑執行完畢，於五年以內再犯本件有期徒刑
    以上之罪，為累犯，應依刑法第四十七條之規定加重其刑。
  (五)爰審酌被告因一時貪念，犯下本件犯行，其犯罪所得金額不
    多，惟犯罪後毫無悔意等一切情狀，量處如主文所示之刑，
    並諭知易科罰金之折算標準。
三、如附表一、二所示偽造之署押，依刑法第二百十九條之規定
    ，不問屬犯人與否，均宣告沒收之。
據上論斷，應依刑事訴訟法第二百九十九條第一項前段，刑法第
二十八條、第五十六條、第二百十六條、第二百十條、第三百三
十九條第一項、第五十五條、第四十一條第一項前段、第四十七
條、第二百十九條，罰金罰鍰提高標準條例第一條前段、第二條
，判決如主文。
本案經檢察官蕭斌志到庭執行職務。
中    華    民    國    95    年    6     月    15    日
                  刑事第九庭審判長法  官  蘇素娥
                                  法  官  葉珊谷
                                  法  官  林怡秀
本件正本證明與原本無異。
如不服本判決，應於判決送達後十日內向本院提出上訴狀（應抄
附繕本）。告訴人玉山銀行如對於本判決不服者，應具備理由請
求檢察官上訴，其上訴期間之計算係以檢察官收受判決正本之日
期為準。
                                  書記官  林義盛
中    華    民    國    95    年    6     月    15    日
附表一：
┌──┬───┬─────┬───┬────┬────┐
│編號│時  間│刷卡地點  │金  額│簽 帳 單│備  註  │
├──┼───┼─────┼───┼────┼────┤
│一  │九十三│臺北縣永和│二千二│一式三聯│此為一式│
│    │年五月│市○○路三│百元  │之簽帳單│三聯之簽│
│    │二十九│七五號「嘉│      │上各有共│帳單，其│
│    │日十九│慶銀樓」  │      │同被告連│中，銀行│
│    │時三十│          │      │秀銀偽造│存根聯已│
│    │四分  │          │      │之「何維│扣案（偵│
│    │      │          │      │燕」署押│字卷第九│
│    │      │          │      │壹枚    │頁參照）│
│    │      │          │      │        │，但商店│
│    │      │          │      │        │及被告所│
│    │      │          │      │        │持有之存│
│    │      │          │      │        │根聯，並│
│    │      │          │      │        │無證據證│
│    │      │          │      │        │明業已滅│
│    │      │          │      │        │失，故該│
│    │      │          │      │        │簽帳單上│
│    │      │          │      │        │偽造之署│
│    │      │          │      │        │押均應沒│
│    │      │          │      │        │收。    │
├──┼───┼─────┼───┼────┼────┤
│二  │九十三│同上      │二千八│同上    │銀行存根│
│    │年五月│          │百元  │        │聯請參照│
│    │二十九│          │      │        │偵字卷第│
│    │日十九│          │      │        │十頁，其│
│    │時三十│          │      │        │餘均同上│
│    │九分  │          │      │        │。      │
├──┼───┼─────┼───┼────┼────┤
│三  │九十三│臺北縣蘆洲│一萬零│電子刷卡│此為電子│
│    │年五月│市○○○路│六百八│機之一式│結帳商店│
│    │二十九│二九七號「│十八元│二聯，上│消費之一│
│    │日二十│燦坤３Ｃ蘆│      │各有共同│式兩聯簽│
│    │時十四│洲店」    │      │被告連秀│帳單，其│
│    │分    │          │      │銀偽造之│中，商店│
│    │      │          │      │「何維燕│存根聯已│
│    │      │          │      │」署押壹│扣案（偵│
│    │      │          │      │枚      │字卷第十│
│    │      │          │      │        │一頁參照│
│    │      │          │      │        │），但被│
│    │      │          │      │        │告所持有│
│    │      │          │      │        │之存根聯│
│    │      │          │      │        │，並無證│
│    │      │          │      │        │據證明業│
│    │      │          │      │        │已滅失，│
│    │      │          │      │        │故該簽帳│
│    │      │          │      │        │單上偽造│
│    │      │          │      │        │之署押均│
│    │      │          │      │        │應沒收。│
├──┼───┼─────┼───┼────┼────┤
│四  │九十三│臺北縣三重│七千四│同上    │除商店存│
│    │年五月│市○○路二│百元  │        │根聯參照│
│    │二十九│段七八號一│      │        │偵字卷第│
│    │日二十│樓「巨雅服│      │        │十二頁外│
│    │二時四│飾」      │      │        │，其餘均│
│    │十分  │          │      │        │同上。  │
├──┼───┼─────┼───┼────┼────┤
│五  │九十三│臺北縣三重│一千一│同上    │除商店存│
│    │年五月│市○○路二│百元  │        │根聯參照│
│    │二十九│段七八號二│      │        │偵字卷第│
│    │日二十│樓之九「二│      │        │十三頁外│
│    │二時四│十五小時服│      │        │，其餘均│
│    │十七分│飾店」    │      │        │同上。  │
├──┼───┼─────┼───┼────┼────┤
│六  │九十三│臺北縣三重│一千七│同上    │除商店存│
│    │年五月│市○○路二│百四十│        │根聯參照│
│    │二十九│段七八號十│元    │        │偵字卷第│
│    │日二十│七樓「天台│      │        │十四頁外│
│    │二時五│汽車商務旅│      │        │，其餘均│
│    │十四分│館」      │      │        │同上。  │
├──┼───┼─────┼───┼────┼────┤
│七  │九十三│臺北縣三重│五百八│同上    │除商店存│
│    │年五月│市○○路二│十二元│        │根聯參照│
│    │三十日│段七八號六│      │        │偵字卷第│
│    │十五時│樓「天台音│      │        │十五頁外│
│    │二十二│樂廣場ＫＴ│      │        │，其餘均│
│    │分    │Ｖ」      │      │        │同上。  │
├──┼───┼─────┼───┼────┼────┤
│八  │九十三│臺北縣三重│九百八│同上    │除商店存│
│    │年五月│市○○路九│十元  │        │根聯參照│
│    │三十日│七號八樓「│      │        │偵字卷第│
│    │十九時│伽洲旅館」│      │        │十六頁外│
│    │二十三│          │      │        │，其餘均│
│    │分    │          │      │        │同上。  │
├──┼───┼─────┼───┼────┼────┤
│九  │九十三│臺北縣三重│五十元│同上    │除商店存│
│    │年五月│市○○路五│      │        │根聯參照│
│    │三十一│段四九五號│      │        │偵字卷第│
│    │日一時│「中油重新│      │        │十七頁外│
│    │五十五│路加油站」│      │        │，其餘均│
│    │分    │          │      │        │同上。  │
├──┼───┼─────┼───┼────┼────┤
│十  │九十三│臺北縣三重│二千元│同上    │此為電子│
│    │年五月│市○○路二│      │        │結帳商店│
│    │三十一│段六四號一│      │        │消費之一│
│    │日十三│樓「金揚銀│      │        │式兩聯簽│
│    │時五十│樓」      │      │        │帳單，商│
│    │五分  │          │      │        │店存根聯│
│    │      │          │      │        │及被告所│
│    │      │          │      │        │持有之存│
│    │      │          │      │        │根聯均未│
│    │      │          │      │        │扣案，惟│
│    │      │          │      │        │並無證據│
│    │      │          │      │        │證明業已│
│    │      │          │      │        │滅失，故│
│    │      │          │      │        │該簽帳單│
│    │      │          │      │        │上偽造之│
│    │      │          │      │        │署押均應│
│    │      │          │      │        │沒收。  │
├──┼───┼─────┼───┼────┼────┤
│十一│九十三│臺北縣三重│二千二│同上    │此為電子│
│    │年五月│市○○路五│百零五│        │結帳商店│
│    │三十一│段六０九巷│元    │        │消費之一│
│    │日十四│十號Ｂ１，│      │        │式兩聯簽│
│    │時二十│Ｂ１２９室│      │        │帳單，其│
│    │四分  │「得翼科技│      │        │中，商店│
│    │      │湯城二店」│      │        │存根聯已│
│    │      │          │      │        │扣案（偵│
│    │      │          │      │        │字卷第十│
│    │      │          │      │        │八頁參照│
│    │      │          │      │        │），但被│
│    │      │          │      │        │告所持有│
│    │      │          │      │        │之存根聯│
│    │      │          │      │        │，並無證│
│    │      │          │      │        │據證明業│
│    │      │          │      │        │已滅失，│
│    │      │          │      │        │故該簽帳│
│    │      │          │      │        │單上偽造│
│    │      │          │      │        │之署押均│
│    │      │          │      │        │應沒收。│
├──┼───┼─────┼───┼────┼────┤
│十二│九十三│臺北縣三重│三百五│同上    │除商店存│
│    │年六月│市○○路一│十三元│        │根聯參照│
│    │三日二│段四一號「│      │        │偵字卷第│
│    │時六分│惠康百貨三│      │        │十九頁外│
│    │      │重三分公司│      │        │，其餘均│
│    │      │」        │      │        │同上。  │
└──┴───┴─────┴───┴────┴────┘
附表二：
┌──┬─────────────┬─────────┐
│編號│應 沒 收 之 物            │沒 收 之 依 據    │
├──┼─────────────┼─────────┤
│ 一 │共同被告乙○○偽簽於玉山銀│該信用卡業已扣案（│
│    │行生活工廠聯名信用卡，卡號│偵字卷第三四頁參照│
│    │為000000000000│），該偽造之署押壹│
│    │一五０二號上「何維燕」之署│枚，應依刑法第二百│
│    │押壹枚                    │十九條之規定沒收之│
├──┼─────────────┼─────────┤
│ 二 │共同被告乙○○偽簽於玉山銀│該偽造之署押壹枚，│
│    │行生活工廠聯名信用卡申請書│應依刑法第二百十九│
│    │之正卡申請人簽名欄上「何維│條之規定沒收之    │
│    │燕」之署押壹枚            │                  │
└──┴─────────────┴─────────┘
附錄本案論罪科刑法條全文：
中華民國刑法第二百十條
偽造、變造私文書，足以生損害於公眾或他人者，處五年以下有
期徒刑。
中華民國刑法第二百十六條
行使第二百十條至第二百十五條之文書者，依偽造、變造文書或
登載不實事項或使登載不實事項之規定處斷。
中華民國刑法第三百三十九條
意圖為自己或第三人不法之所有，以詐術使人將本人或第三人之
物交付者，處五年以下有期徒刑、拘役或科或併科一千元以下罰
金。
以前項方法得財產上不法之利益或使第三人得之者，亦同。
前二項之未遂犯罰之。


司法院資訊處製作；財團法人民間司法改革基金會備份。
